【裁判字號】    99,訴,54
【裁判日期】    990210
【裁判案由】    違反毒品危害防制條例
【裁判全文】
臺灣雲林地方法院刑事判決                99年度訴字第54號
公  訴  人  臺灣雲林地方法院檢察署檢察官
被      告  甲○○
上列被告因違反毒品危害防制條例案件，經檢察官提起公訴（
98年度毒偵字第1341號、99年度毒偵字第1 號），被告於準備程
序期日就被訴事實為有罪陳述，本院進行簡式審判程序，並判決
如下：
    主  文
甲○○施用第一級毒品，累犯，處有期徒刑拾月。扣案注射針筒
壹支沒收。
    事  實
一、甲○○前因施用毒品案件，經觀察、勒戒後，認無繼續施用
    毒品之傾向，於民國92年5 月1 日釋放出所，並由臺灣雲林
    地方法院檢察署檢察官以91年度毒偵字第1232號為不起訴處
    分確定。復於94年、95年間先後因施用第一、二級毒品案件
    ，經本院以94年度訴字第453 號、96年度訴字第126 號判處
    應執行有期徒刑10月、1 年（經減刑為11月）確定，分別於
    95年7 月3 日、97年1 月6 日縮刑期滿執行完畢。最近一次
    因施用第一級毒品案件，經本院以97年度訴字第445 號判處
    有期徒刑10月確定，甫於98年1 月13日執行完畢。詎仍不知
    悔改，復基於施用第一級毒品之犯意，於98年11月5 日14時
    30分許，在雲林縣崙背鄉○○村○○路夜市之廁所內，以將
    第一級毒品海洛因摻水稀釋後置入針筒內加以注射之方式，
    施用第一級毒品海洛因1 次。嗣於同日15時許，為警在上址
    查獲，並當場扣得注射針筒1 支，復於98年11月6 日10時許
    ，因甲○○另犯他案經解送至臺灣雲林第二監獄執行並採尿
    送驗後，結果呈嗎啡陽性反應，始悉上情。
二、案經雲林縣警察局西螺分局報告臺灣雲林地方法院檢察署檢
    察官偵查起訴。
    理  由
一、本件被告所犯為死刑、無期徒刑、最輕本刑為三年以上有期
    徒刑以外之罪，亦非屬高等法院管轄之第一審案件，其於準
    備程序進行中，先就被訴事實為有罪之陳述，經法官告知簡
    式審判程序之旨，並聽取公訴檢察官之意見後，依刑事訴訟
    法第273 條之1 第1 項、第273 條之2 等規定，裁定進行簡
    式審判程序，且不受同法第159 條第1 項、第161 條之2 、
    第161 條之3 、第163 條之1 及第164 條至第170 條所規定
    證據能力認定及調查方式之限制，合先敘明。
二、上開犯罪事實，業經被告於警詢、偵訊與審理時坦承不諱，
    而被告於98年6 日10時為獄方人員所採集之尿液，經送往詮
    昕科技股份有限公司以EIA 酵素免疫分析法及GC／MS氣相層
    析質譜儀檢驗之結果，呈現嗎啡陽性反應，此有收容人尿液
    採集作業確認書、同意書、檢體採收紀錄表及訪談記錄、詮
    昕科技股份有限公司98年11月18日濫用藥物尿液檢驗報告各
    1 紙附卷可稽（偵卷第3 頁至第7 頁），足認被告上開自白
    與事證相符，堪予採信。再按毒品危害防制條例於92年7 月
    9 日修正公布，自93年1 月9 日施行，其中第20條將施用毒
    品之刑事處遇程序，區分為「初犯」及「5 年內再犯」、「
    5 年後再犯」。而依修正後之規定，僅限於「初犯」及「5
    年後再犯」2 種情形，始應先經觀察、勒戒或強制戒治程序
    。倘被告於5 年內已再犯，經依法追訴處罰，縱其第3 次（
    或第3 次以上）再度施用毒品之時間，在初犯經觀察、勒戒
    或強制戒治執行完畢釋放5 年以後，已不合於「5 年後再犯
    」之規定，且因已於「5 年內再犯」，顯見其再犯率甚高，
    原實施觀察、勒戒或強制戒治，已無法收其實效，即應依該
    條例第10條處罰（最高法院95年度第7 次刑事庭會議決議參
    照）。經查，被告前因施用毒品案件，經本院裁定觀察、勒
    戒，因認無繼續施用毒品之傾向，於92年5 月1 日釋放出所
    ，復於受前開觀察、勒戒處分執行完畢並釋放後之5 年內，
    再因施用第一級、第二級毒品案件，先後經本院以94年度訴
    字第453 號、96年度訴字第126 號各判處應執行有期徒刑10
    月、1 年（減刑為11月）確定，且均經執行完畢；又因施用
    第一級毒品案件，經本院以97年度訴字第445 號判處有期徒
    刑10月確定，甫於98年1 月13日執行完畢，此有臺灣高等法
    院被告前案紀錄表1 份附卷可參，是本件被告雖係於受觀察
    、勒戒執行完畢後5 年後，再犯本件毒品危害防制條例第10
    條第1 項之罪，惟因前述5 年內曾另再犯施用毒品罪名而屬
    3 犯以上，經依法予以追訴事證明確，被告犯行堪以認定，
    應依法論科。
三、本件核被告所為，係犯毒品危害防制條例第10條第1 項之施
    用第一級毒品罪。又被告持有第一級毒品之低度行為，則為
    前述施用之高度犯行所吸收，不另論罪。再查被告有前述犯
    罪事實欄所記載之前科紀錄，此亦有臺灣高等法院被告前案
    紀錄表1 份附卷足憑，故被告於受有期徒刑執行完畢後，5
    年內故意再犯本件有期徒刑以上之罪，依刑法第47條第1 項
    規定，為累犯，應依法加重其刑。茲審酌被告前曾因施用毒
    品，經送觀察勒戒及判刑確定並均執行完畢，仍不思戒絕毒
    癮、革除惡習，顯未能深切悔改並記取教訓，惟念施用毒品
    ，本質上仍屬自我戕害身心健康之行為，被告也未因此而有
    破壞社會秩序或侵害他人權益之情形，又犯後坦承犯行，態
    度良好，暨其自陳於入監服刑前有正當工作、家中有父母親
    待其撫養等一切情狀，量處如主文所示之刑。末查，扣案注
    射針筒1 支，為被告所有，為供其施用毒品所用之物，業據
    被告供認在卷，應依刑法第38條第1 項第2 款之規定予以沒
    收之。
四、據上論斷，應依刑事訴訟法第273 條之1 第1 項、第299 條
    第1 項前段，毒品危害防制條例第10條第1 項，刑法第11條
    前段、第47條第1 項、第38條第1 項第2 款，判決如主文。
本案經檢察官陳詠薇到庭執行職務。
中    華    民    國    99    年    2     月    10    日
                  刑事第三庭    法  官  蕭雅毓
以上正本證明與原本無異。
如不服本判決應於收受判決後10日內向本院提出上訴書狀，並應
敘述具體理由；其未敘述上訴理由者，應於上訴期間屆滿後20日
內向本院補提理由書（均須按他造當事人之人數附繕本）。「切
勿逕送上級法院」。
                                書記官  鍾宜津
中    華    民    國    99    年    2     月    10    日
附錄本案論罪科刑法條全文：
毒品危害防制條例第10條
施用第一級毒品者，處 6 月以上 5 年以下有期徒刑。
施用第二級毒品者，處 3 年以下有期徒刑。

司法院資訊處製作；財團法人民間司法改革基金會備份。
